臺灣臺中地方法院刑事判決　　　　　　　　　　　　　九十三年度易字第八二五號
　　公　訴　人　臺灣臺中地方法院檢察署檢察官
　　被　　　告　庚○○
右列被告因傷害案件，經檢察官提起公訴（九十三年度偵續字第五二號），本院判決
如左：
    主  文
庚○○共同傷害人之身體，處拘役肆拾日，如易科罰金，以參佰元折算壹日。
    事  實
一、庚○○與戊○○原為設址於臺中市○區○○路一○九號「水鴛鴦ＫＴＶ」之同事
    ，因細故生有閒隙，庚○○乃邀丙○○、丁○○、乙○○（後三人業經本署九十
    二年度偵字第二○六五二號提起公訴）出面，於民國（下同）九十一年十二月十
    五日（起訴書誤載為十二月一日）上午八時許，在「水鴛鴦ＫＴＶ」二樓包廂內
    ，一起與戊○○商談，雙方一言不和，庚○○竟與丙○○、丁○○、乙○○共同
    基於傷害他人身體之犯意聯絡，由庚○○抱住戊○○，任令丙○○、丁○○及乙○○出手毆打戊○○，致戊○○因而受有顏面、胸壁、四肢多處擦挫傷之傷害。
二、案經戊○○告訴臺灣臺中地方法院檢察署檢察官偵查起訴。
    理  由
一、訊據被告庚○○對邀集丙○○、丁○○、乙○○與告訴人戊○○在「水鴛鴦ＫＴ
    Ｖ」二樓包廂內澄清誤會，之後她所邀來之丙○○、丁○○、乙○○與告訴人戊○○互相拉扯等情均坦承不諱，惟矢口否認有傷害告訴人之犯行，辯稱：她會請
    丙○○、丁○○、乙○○出面，只是想把話講清楚，當時雙方衝突之時，她完全
    沒有出手打人，大家拉扯擠成一團時，她就從中間擠進去，想把她們分開，她是
    為了保護告訴人才抱住戊○○等語。經查：
（一）右揭犯罪事實，業據告訴人戊○○於警詢、偵查及本院審理時指述：被告庚○○找了丙○○、丁○○、乙○○到公司的休息室向她說，她有欠被告的錢，要
      她到休息室外談，當時被告說不要在大廳，她們就到包廂去，進入包廂之後，
      丙○○、丁○○及乙○○三人先出手毆打她，被告有在旁喊「不要打」，場面
      愈趨混亂後，被告抓著她讓丙○○、丁○○及乙○○打她，後來被告再出手毆
      打她等語綦詳（見臺灣臺中地方法院檢察署九十二年度偵字第一三七九三號卷
      宗第四、十八頁、九十三年度偵續字第五二頁第十二頁），互核與同案被告丙○○、丁○○及乙○○等三人於偵查時所述：被告庚○○，綽號「千千」，與
      告訴人起衝突，並向她們說告訴人恐嚇被告稱要斷手斷腳，說的很嚴重，她們
      基於朋友的立場去找告訴人將事情講清楚，當時是告訴人先動手拉扯丙○○的
      衣服，丙○○反擊後，丁○○、乙○○一起加入毆打告訴人，被告則是抱著告
      訴人讓她們打等語相符（見前開偵字第一三七九三號卷宗第三五、三九、四十
      頁、上揭偵續字第五二號第十一、十二頁），復以，據被告既自承她與丙○○
      、丁○○及乙○○三人認識的時間並不久等語（見本院卷第四六、四七頁），
      而本件係緣由於被告與告訴人間之心結誤會，被告若僅係單純欲與告訴人化解
      衝突，彌平紛爭，則被告一人親自與告訴人開誠溝通即可達其目的，何須召集
      不甚熟稔之丙○○、丁○○及乙○○等三人恃眾前往，被告邀集丙○○、丁○○及乙○○等三人處理本件與告訴人間之恩怨糾葛，復對於丙○○、丁○○及
      乙○○等三人之行止無法予以掌控，甚而於雙方拉扯之際抱住告訴人，致陷告
      訴人無法躲避丙○○、丁○○及乙○○三人之毆擊，被告之舉於客觀上已徵與
      丙○○、丁○○及乙○○等三人共同分擔傷害告訴人身體之犯行實施，亦足稽
      被告與該三人主觀上之犯意聯絡。是認被告辯稱：於衝突發生之際，她只是在
      旁勸阻，並未參與毆打告訴人等語，應屬卸詞，委無足採。
（二）復以，告訴人因遭被告及丙○○、丁○○及乙○○等三人之毆打，旋於衝突發
      生之當日前往行政院衛生署臺中醫院驗傷，經診斷結果呈：顏面、胸壁、四肢
      多處擦挫傷，有該院九十一年十二月十五日之診斷證明書一紙在卷可佐（見前
      開偵字第一三七九三號偵查卷第六頁），並經診治醫師甲○○○○於本院審理
      期日結證稱：卷附之診斷證明書是他依據告訴人病歷之記載，告訴人是於九十
      一年十二月十五日上午八時四十二分走到醫院急診室掛號，掛號時間是在八點
      四十二分，他當時就看到告訴人的身上有傷，所以同意幫他驗傷，依病人主訴
      當日上午八點遭人打傷，根據醫院急診室相片記載，告訴人身上的傷應屬新傷
      ，大部分都是抓傷或是表淺的挫傷，鼻子上有紅腫，有可能是流鼻血等語（見
      本院卷第四一頁），被告就此亦稱：雙方衝突發生的時間已經很久了，當時大
      家談不攏發生拉扯，彼此都有傷，她也不確定是那一天，告訴人說她當天有驗
      傷等語（見本院卷第四九頁），是以告訴人確因被告及丙○○、丁○○及乙○○等人之毆打而受有如診斷證明書所載之傷勢，堪予認定。
（三）綜上所述，本件被告所辯各情，難認可採。本件事證明確，被告犯行堪予認定
      。
二、核被告所為，係犯刑法第二百七十七條第一項傷害罪。被告與同案被告丙○○、
    丁○○及乙○○四人具有犯意聯絡及行為分擔，為共同正犯。爰審酌被告與告訴
    人細故生有閒隙互有爭執，竟邀集其餘同事助勢侵擾告訴人，並以暴力相向，實
    不可取，再審酌被告之犯罪目的、手段、生活狀況、品行、智識程度、告訴人之
    傷勢及犯罪後未坦承犯行等一切情狀，量處如主文所示之刑，並諭知易科罰金之
    折算標準。
據上論斷，應依刑事訴訟法第二百九十九條第一項前段，刑法第二十八條、第二百七
十七條第一項、第四十一條第一項前段，罰金罰鍰提高標準條例第一條前段、第二條
，判決如主文。
本案經己○○檢察官到庭執行職務
中      華      民      國      九十三    年      五    月    三十一    日
                                臺灣臺中地方法院刑事第十二庭
                                    審判長法  官  吳  進  發
                                          法  官  莊  深  淵
                                          法  官  劉  兆  菊
右正本證明與原本無異。
如不服本判決，應於判決送達後十日內向本院提出上訴狀，上訴於臺灣高等法院臺中
分院( 須附繕本 )。
                                          書記官
中    華    民    國      九十三    年      五       月     三十一    日
附錄論罪科刑法條
刑法第二百七十七條第一項傷害人之身體或健康者，處三年以下有期徒刑、拘役或一
千元以下罰金。
